【裁判字號】    90,上訴,3396
【裁判日期】    901123
【裁判案由】    違反槍砲彈藥刀械管制條例
【裁判全文】
台灣高等法院刑事判決                            九十年度上訴字第三三九六號
    上  訴  人
    即  被  告  甲○○
右上訴人，因違反槍砲彈藥刀械管制條例案件，不服臺灣台北地方法院，九十年度訴
字第八０五號，中華民國九十年九月八日第一審判決（起訴案號：台灣台北地方法院
檢察署九十年偵字第一二五六六號），提起上訴，本院判決如左：
    主  文
原判決撤銷。
甲○○未經許可寄藏可發射子彈具有殺傷力之改造手槍，處有期徒刑壹年貳月，併科
罰金新臺幣萬元，罰金如易服勞役，以新臺幣玖佰元即銀元佰元折算壹日。
扣案之仿貝瑞塔改造手槍（含彈匣壹個，槍枝管制編號：0000000000）壹
支及制式口徑九ｍｍ半自動手槍用子彈柒顆均沒收。
    事  實
一、甲○○於民國九十年四月中旬某日，在台北市○○區○○街三巷二號二樓住處外
    ，未經許可，受其友人綽號「阿土」之不詳姓名年籍成年男子委託，代為保管具
    殺傷力仿貝瑞塔改造手槍一支（含彈匣一個，槍枝管制編號：00000000
    00）、具有殺傷力土造子彈一顆（業於送鑑定時試射）及制式口徑九ｍｍ半自
    動手槍用子彈七顆，旋將上開改造手槍及子彈裝於霹靂腰包內藏放於其上址住處
    一樓通往二樓之樓梯間隱密處。嗣於九十年五月二十二日偕不知情之女友林郁昕
    及友人李淑娟返家時，將上開霹靂腰包攜至上址住處臥房，為警於同日下午一時
    十分許，持檢察官核發之搜索票至上址搜索，當場扣得上開改造手槍及子彈。
二、案經台北市政府警察局文山第一分局報請臺灣台北地方法院檢察署檢察官偵查起
    訴。
    理  由
一、右揭事實，迭據上訴人即被告甲○○於警訊、偵查及原審審理時坦承不諱（詳見
    偵查卷第四頁、五頁、二十頁、原審卷第十九至二十二頁），並經證人林郁昕於
    警訊中證述在卷（詳見偵查卷第八頁、九頁），且有查獲時之現場照片六幀在卷
    可稽（見偵查卷第十四頁、十五頁）。又有仿貝瑞塔改造手槍一支（含彈匣一個
    ，槍枝管制編號：0000000000）、土造子彈一顆（業於鑑定時試射）
    及制式口徑九ｍｍ半自動手槍用子彈七顆扣案（見偵查卷第二十六頁）。另上開
    為警查獲改造手槍及子彈，經送內政部警政署刑事警察局鑑定結果：認手槍，係
    仿貝瑞塔廠半自動手槍製造之金屬玩具手槍換裝土造金屬槍管及滑套而成之改造
    手槍，機械性能良好，認具殺傷力；送鑑子彈八顆，其中七顆認均係制式口徑九
    ｍｍ之半自動手槍用子彈，認均具殺傷力、另一顆，認係土造金屬彈殼加裝直徑
    約九ｍｍ圓錐狀之土造金屬彈頭而成，經試射結果，能擊發，認具殺傷力，此有
    該局九十年五月三十一日刑鑑字第七三二三三號鑑驗通知書一紙在卷可參（見偵
    查卷第二十五頁）。綜上：足見被告之自白，核與事實相符。本件事證明確，被
    告之犯行洵堪認定，自應予依法論科。
二、核被告所為，其中未經許可寄藏可發射子彈具有殺傷力改造手槍部份，係犯槍砲
    彈藥刀械管制條例第十一條第四項未經許可寄藏可發射子彈具有殺傷力改造手槍
    罪；另未經許可寄藏具有殺傷力子彈部份，則係犯槍砲彈藥刀械管制條例第十二
    條第四項未經許可寄藏具有殺傷力子彈罪。寄藏槍彈係受人委託代為保管，其保
    管之本身所為之持有，係寄藏之當然結果，故不另就持有予以論罪（最高法院七
    十四年台上字第三四○○號判例意旨參照）；又被告以一寄藏之行為，同時觸犯
    上開兩罪名，應按想像競合犯規定，從一重依未經許可寄藏改造手槍罪處斷。原
    審經詳查，以被告罪證明確，適用上開規定，原非無據，惟槍砲彈藥刀械管制條
    例於九十年十一月十四日修正公布刪除第十九條規定，原審就此部分未及適用新
    法，自有未合。被告空言上訴，雖無理由，惟原判決既有上揭可議之處，自無可
    維持，應由本院撤銷改判。爰審酌被告寄藏可發射子彈具殺傷力之改造槍枝之時
    間不長、犯罪之動機係為他人代為保管改造槍枝，及參酌其犯罪手段、私自寄藏
    槍彈對他人之生命身體構成威脅及對社會治安之危害，犯罪後坦承犯行等一切情
    狀，量處如主文第二項所示之刑，併科罰金新台幣參萬元，罰金部分併諭知易服
    勞役之折算標準。
三、扣案之仿貝瑞塔改造手槍一支（含彈匣一個，槍枝管制編號：00000000
    00）及制式子彈七顆具有殺傷力，屬違禁物，應依法宣告沒收。扣案具殺傷力
    土造子彈一顆，於送鑑定時試射，已喪失其殺傷力，自非屬違禁物，依法不予宣
    告沒收，併此敘明。
四、被告經合法傳喚，無正當理由不到庭，爰不待其陳述，逕行判決。
據上論斷，應依刑事訴訟法第三百六十九條第一項前段、第三百六十四條、第二百九
十九條第一項前段、第三百七十一條，槍砲彈藥刀械管制條例第十一條第四項、第十
二條第四項，刑法第十一條前段、第五十五條、第四十二條第二項、第三十八條第一
項第一款，罰金罰鍰提高標準條例第二條，現行法規所定貨幣單位折算新臺幣條例第
二條，判決如主文。
本案經檢察官張啟彬到庭執行職務。
中      華      民      國      九十      年    十一      月    二十三  日
                              臺灣高等法院刑事第二十四庭
                                  審判長法  官  陳  貽  男
                                        法  官  李  世  貴
                                        法  官  陳  憲  裕
右正本證明與原本無異。
如不服本判決應於收受送達後十日內向本院提出上訴書狀，其未敘述上訴之理由者並
得於提起上訴後十日內向本院補提理由書（均須按他造當事人之人數附繕本）。
                                        書記官  劉  育  妃
中    華    民    國      九十    年      十一      月     二十三       日
附錄本案論罪科刑法條全文
槍砲彈藥刀械管制條例第十一條：
未經許可，製造、販賣或運輸第四條第一項第一款所稱其他可發射金屬或子彈具有殺
傷力之各式槍砲者，處五年以上有期徒刑，併科新臺幣一千萬元以下罰金。
未經許可，轉讓、出租或出借前項所列槍砲者，處三年以上十年以下有期徒刑，併科
新臺幣七百萬元以下罰金。
意圖供自己或他人犯罪之用，而犯前二項之罪者，處無期徒刑或七年以上有期徒刑，
併科新臺幣一千萬元以下罰金。
未經許可，持有、寄藏或意圖販賣而陳列第一項所列槍砲者，處一年以上七年以下有
期徒，併科新臺幣七百萬元以下罰金。
第一項至第三項之未遂犯罰之。
槍砲彈藥刀械管制條例第十二條：
未經許可製造、販賣或運輸子彈者，處一年以上七年以下有期徒刑，併科新臺幣五百
萬元以下罰金。
未經許可轉讓、出租或出借子彈者，處六月以上五年以下有期徒刑，併科新臺幣三百
萬元以下罰金。
意圖供自己或他人犯罪之用，而犯前二項之罪者，處三年以上十年以下有期徒刑，併
科新臺幣七百萬元以下罰金。
未經許可持有、寄藏或意圖販賣而陳列子彈者，處五年以下期徒刑、併科新臺幣三百
萬元以下罰金。
第一項至第三項之未遂犯罰之。


司法院資訊處製作；財團法人民間司法改革基金會備份。
